CHRISTIAN YÁNEZ

INGENIERO DE SOFTWARE



Desde que tengo conocimiento siempre me han interesado las áreas tecnológicas. Antes de ingresar a la universidad era un aficionado a la computación y a la electronica digital; actualmente estoy formalizando mis conocimientos sobre estos temas.

Con orígenes sucrences, y mas de 7 años residenciado en Puerto La Cruz, estado Anzoátegui, Venezuela.

LENGUAJES DE PROGRAMACIÓN

C/C++	•	•	•	•	•	•	•		
Javascript	•	•	•	•	•	•	•		
Python	•	•	•	•					
Go	•	•	•						
Java	•	•	•	•	•	•	•		
C#	•	•	•	•	•				
Elixir	•	•	•						
Python	•	•	•	•	•				
Assembler	•	•	•	•	•				

TECNOLOGÍAS +

React.js	•	•	•	•	•	•	•	•	•	
Redux/Saga	•	•	•	•	•	•	•	•	•	
Highcharts.js	•	•	•	•	•	•	•	•	•	
Node.js	•	•	•	•	•	•	•	•		
Express.js	•	•	•	•	•					
Socket.io	•	•	•	•	•	•				
DBs SQL/NoSQL	•	•	•	•	•	•	•	•		
Nginx	•	•	•	•	•					
Docker	•	•	•	•	•					
Linux / Windows	•	•	•	•	•	•	•	•		

HABILIDADES

Adobe Photo.	•	•	•	•	•	•	•	•	
Affinity Desig.	•	•	•	•	•	•	•	•	
Affinity Photo	•	•	•	•	•	•	•	•	
Ingles Técnico	•	•	•	•	•				
Machine Learning	g	•	•	•					
UI/UX	•	•	•	•	•	•	•		



CARTA DE PRESENTACIÓN

En este último año he estado utilizando arquitecturas y patrones como la Arquitectura Cebolla (Onion Architecture) influenciada por el Diseño Guiado Por el Dominio (Domain-Driven Design) para el manejo de la dificultad en sistemas de software con dominios complejos.

En el Back-end he tenido experiencia utilizando Javascript ES2015 y Node.js. Creación de servicios de API REST, JSON Web Tokens para guardar la sección, comunicación mediante WebSockets y diversos manejadores de base de datos SQL y NOSQL. Para Front-end en aplicaciones web he tenido experiencia con React.js y su ecosistema y para aplicaciones de escritorio he utilizado C++ con Qt, y bibliotecas de GUI por defecto para C# y Java. También tengo experiencia utilizando diferentes bibliotecas para la visualización de datos como Highchart.js, Amchar.js y sus equivalentes en diferentes lenguajes de programación.

Me gusta estar al día con los avances tecnológicos en el área del Desarrollo del Software, la Estadística y el Machine Learning, para indagar como estas pueden meiorar los sistemas de software actuales y como elegir las tecnologías más adecuadas al momento de iniciar un nuevo proyecto.



EDUCACIÓN

2000 - 2005	Bachiller en ciencias Liceo Bolivariano Santiago Mariño.
2006 -2006	Ingeniería en computación 1 er semestre Universidad De Oriente (Anzoátegui)
2010 - 2018	Ingeniería en computación Universidad De Oriente (Anzoátegui)



EXPERIENCIA LABORAL

2006 - 2008	Tecnico de red y soporte SENIFA Central. Barcelona - Anzoátegui.
2008 -2011	Soporte tecnico de Valery Administrativo Farmacia San José C.A. Irapa - Sucre.
2010 - 2010	Desarrollador Web Fundación Anzoátegui es Ciclismo. Barcelona - Anzoategui.
2017	Programador de aplicación TPV Novedades De Todo S.R.L. Irapa - Sucre.
2018	Arquitecto de software - Programador Corporación Digitel. C.A. Puerto La Cruz - Anzoátegui.



Certificados Y Premios

- Linux Kernel Fundamentals (2016).
- Ethical Hacking: Denial of Service (2016).
- Fundamentos del diseño (2016).
- Data Visualization for Data Analysts (2016).

Dirección Y Teléfono De Contacto: Venezuela Anzoátegui - Puerto La Cruz - Calle Traven - Residencias Monte Carlo - Edificio 03 - Apto 02 +58 0424-8324709 / +58 0281-2652208